# 请教陈版，上市公司非公开发票股份，其母公司现金流问题

提问人：cjzhangyong 时间：2016-09-08 08:05:18
A上市公司非公开发行股份，其母公司B与 5 月 15 日将认购款打入券商指定账户，A公司 7 月 14 日非公开发行股份，验资日为 7 月 16 日（A上市公司收到B公司认购款），非公开发行股份 7 月 18 日上市 在编制母公司B6月 30 日合并报表时候，以下两个疑问 1 、这笔款项计入其他应收款是否合理， 2 、这边现金流计入投资支付的现金流是否合理？

回答人：chenyiwei
1 、 2016 年 6 月末B公司的合并资产负债表中计入“其他应收款——券商”； 2 、在母公司的合并现金流量表中，应计入支付的其他与经营活动有关的现金，因为在合并报表层面，该笔现金只是暂时流到集团之外，并未形成对外投资。

提问人：zhs7403 时间：2016-09-08 20:03:42
陈老师，年底时候由于已经确定入资，因此 1231 时间其合并报表是否调整回投资？而不在列入经营活动？

回答人：chenyiwei
在合并报表层面并不体现为一项投资，只是一笔资金的暂时转出，所以作为经营活动较为妥当。

提问人：zhs7403 时间：2016-09-09 13:35:37
陈老师,单体报表是否还是体现为投资业务更合理？

回答人：chenyiwei
是。